【裁判字號】    96,訴,5100
【裁判日期】    980831
【裁判案由】    毒品危害防制條例
【裁判全文】
臺灣高雄地方法院刑事判決             96年度訴字第5100號
公  訴  人  臺灣高雄地方法院檢察署檢察官
被      告  戊○○
                    （現於臺灣高雄女子監獄）
指定辯護人  陳文卿律師
上列被告因毒品危害防制條例案件，前經本院於民國97年12月4
日以96年度訴字第2707、5100號判決（起訴案號：臺灣高雄地方
法院檢察署96年度偵字第2963號，及追加起訴案號：96年度偵緝
字第3118號、96年度偵字第26989號、96年度偵字第27397號）96
年度偵字第22549號），檢察官提起上訴，復經臺灣高等法院高
雄分院於98年7月9日以98年度上訴字第263、264號判決，並認本
院原判決就被告戊○○被訴共同販賣第二級毒品予邱黃常2 次部
分，漏未判決，本院補充判決如下：
    主  文
戊○○被訴共同販賣第二級毒品予邱黃常貳次部分無罪。
    理  由
一、公訴意旨略以：被告戊○○與丁○○（被告丁○○此部分業
    經臺灣高等法院高雄分院98年度上訴字第263 、264 號判決
    無罪確定）明知安非他命業經公告列為毒品危害防制條例第
    2 條第2 項第2 款之第二級毒品，不得販賣，竟意圖營利，
    自民國（下同）95年7 月間某日起，共同基於販賣第二級毒
    品安非他命之犯意，由2 人共同開車或由戊○○獨自乘坐客
    運前往雲林縣、彰化縣一帶，販賣第二級毒品安非他命予邱
    黃常（綽號阿老仔）2 次。因認被告戊○○涉犯毒品危害防
    制條例第4 條第2 項販賣第二級毒品之罪嫌。
二、按犯罪事實應依證據認定之，無證據不得認定犯罪事實；又
    不能證明被告犯罪者，應諭知無罪之判決；刑事訴訟法第15
    4條第2項、第301條第1項分別定有明文。又按刑事訴訟法上
    所謂認定犯罪事實之證據，係指足以認定被告確有犯罪行為
    之積極證據而言，如未能發現相當證據或證據不足以證明，
    自不能以推測或擬制之方法，以為裁判基礎，最高法院29年
    上字第3105號及40年台上字第86號分別著有判例可資參照。
    而認定不利於被告之事實，須依積極證據，茍積極證據不足
    為不利被告之認定時，即應為有利於被告之認定，更不必有
    何有利之證據；又認定犯罪事實所憑之證據，雖不以直接證
    據為限，間接證據亦包括在內，然而無論直接證據或間接證
    據，其為訴訟上之證明，須於通常一般之人均不致有所懷疑
    ，而得確信其為真實之程度者，始得據為有罪之認定，倘其
    證明尚未達到此一程度，而有合理之懷疑存在而無從使事實
    審法院得有罪之確信時，即應由法院為諭知被告無罪之判決
    ，最高法院亦分別著有30年上字第816號及76年台上字第
    4986號判例可資參照。
三、公訴人認被告戊○○有此部分犯行，係以被告丁○○自白、
    被告丁○○使用之0000000000、0000000000、0000000000、
    0000000000、0000000000門號、被告戊○○使用之00000000
    00、0000000000門號、邱黃常使用之0000000000門號監聽譯
    文等，資為論據。
四、經查：公訴人固以有被告丁○○及邱黃常使用門號之監聽譯
    文為證，然觀諸公訴人提出之監聽譯文（見警聲搜卷第9頁
    至第377 頁），時間自95年8 月10日起至96年2 月1 日止，
    而通訊監察對象包含被告戊○○、丁○○、甲○○、乙○○
    、己○○等多人，錯綜雜亂，再卷附之通訊監察書時間係自
    96年1 月16日起至96年2 月14日止，公訴人既未舉出足以證
    明被告戊○○販賣第二級毒品甲基安非他命予邱黃常2 次相
    關之通聯時間、通聯門號及通聯內容為何？及是否經合法通
    訊監察？是尚無從據監聽譯文證明被告丁○○有販賣第二級
    毒品甲基安非他命予邱黃常2 次之犯行。至被告戊○○於偵
    查中固坦承有與被告丁○○共同販賣第二級毒品甲基安非他
    命予邱黃常等語（見偵查卷第4 頁至第29頁），惟被告戊○
    ○復曾辯稱其僅係陪同被告丁○○前往2 、3 次，至於被告
    丁○○販賣邱黃常幾次及數量為何，其均不知情等語（見偵
    查卷4 頁至第29頁），是被告戊○○上開就有無共同販賣第
    二級毒品甲基安非他命之供述先後既有不一，且被告丁○○
    亦僅有自承：伊僅有與邱黃常交換毒品，「並無」販賣與邱
    黃常第二級毒品甲基安非他命等語（見本院5100號卷第221
    頁、偵六卷第10頁），自不足以僅憑其上開自白即認其有與
    被告丁○○共同販賣第二級毒品甲基安非他命予邱黃常2 次
    之犯行。另證人即共同被告丁○○於本院審理時復結證稱均
    由其聯絡、販賣毒品，被告戊○○僅係陪同作伴而已等語（
    見本院第5100號卷第202 頁至第203 頁）。綜觀上述，被告
    戊○○就有無共同販賣第二級毒品甲基安非他命先後陳述不
    一，且僅係陪同被告丁○○前往。此外，復查無其他積極證
    據足以證明被告戊○○有共同販賣第二級毒品甲基安非他命
    予邱黃常之犯行，被告戊○○此部分犯罪應認不能證明。
五、綜上所述，就公訴意旨所指被告戊○○有共同販賣第二級毒
    品甲基安非他命予邱黃常2 次之犯行部分，依法應為被告戊
    ○○無罪之判決。
據上論斷，應依刑事訴訟法第301條第1項前段，判決如主文。
本案經檢察官丙○○到庭執行職務。
中    華    民    國    98    年    8     月    31    日
                  刑事第二庭        審判長法  官  林水城
                                          法  官  李昆南
                                          法  官  施盈志
以上正本證明與原本無異。
如不服本判決應於收受送達後10日內向本院提出上訴書狀，並應
敘述具體理由；如未敘述上訴理由者，應於上訴期間屆滿後20日
內向本院補提理由書（均須按他造當事人之人數附繕本）「切勿
逕送上級法院」。
中    華    民    國    98    年    8     月    31    日
                                          書記官  林雅婷


司法院資訊處製作；財團法人民間司法改革基金會備份。
